# 求助陈版主，自用的原材料期末如何进行减值测试？

提问人：王垚烽 时间：2023-07-06 11:55:22
①研发自用的原材料期末如何进行减值测试？是在期末的时候直接重新向供应商询价吗？
②被审计单位负责污水处理厂的运营工作，期末结存的原材料中的用于污水处理的药剂应该如何进行减值测试？

回答人：chenyiwei
1 、如果是专用于研发的原材料，且购入时对应的研发项目尚处于费用化阶段的，则直接将采购成本费用化处理，不涉及后续减值问题。
如果对应的研发项目已经进入资本化阶段的，则需将专用于该项目的研发用原材料与资本化开发支出并入一个资产组，按照《企业会计准则第 8 号——资产减值》规定测算其可收回金额，必要时计提减值准备。
无论是哪一种情况，期末市场价格对可收回金额确定的关系不大。
2 、被审计单位负责污水处理厂的运营工作，期末结存的原材料中的用于污水处理的药剂，应区分不同情况处理：
（ 1 ）无形资产模式下，应考虑未来现金流量的折现值能否涵盖无形资产账面价值和剩余运营期内预计付现成本（包括运维成本和大修理成本）的折现值。现有库存药剂的账面价值也并入该资产组的账面价值进行减值测试。一般情况下，如果运营正常，有足够盈利，则减值风险较小。
（ 2 ）金融资产模式下，应考虑日后剩余运营期内每年收款金额中用于回收运营成本部分是否大于预计的每年运营成本（含大修理成本）。如果运维毛利率为负数的，则应依据该负毛利率对库存原材料计提减值。